臺灣高等法院刑事裁定                 100年度聲字第2876號
聲  請  人
即  被  告  吳岱展
上列聲請人因違反毒品危害防制條例等上訴案件（100 年度上訴
字第2527號），聲請具保停止羈押，本院裁定如下：
    主  文
聲請駁回。
    理  由
一、聲請意旨略以：被告於偵審程序中均坦承犯行，並配合檢警
    調查，當無任何串證、湮滅證據之虞，且被告亦無逃亡之虞
    ，是被告已知悔悟，欲返家安頓年邁雙親並處理家務，懇請
    准予具保停止羈押云云。
二、按「法律規定羈押被告之要件，須基於維持刑事司法權之有
    效行使之重大公益要求，並符合比例原則，方得為之。且無
    罪推定原則除禁止對未經有罪判決確定之被告執行刑罰，亦
    禁止僅憑犯罪嫌疑即施予被告類似刑罰之措施，倘以重大犯
    罪嫌疑為羈押之唯一要件，即可能違背無罪推定原則。基於
    憲法保障人民身體自由之意旨，被告犯刑事訴訟法第101 條
    第1 項第3 款所示之罪，嫌疑重大者，且有相當理由認其有
    逃亡、湮滅、偽造、變造證據或勾串共犯或證人之虞，亦無
    不得羈押之情形，法院斟酌能否以命該被告具保、責付或限
    制住居等侵害較小之手段代替羈押後，仍認非予羈押，顯難
    進行追訴、審判或執行者，方得羈押，始符合憲法第8 條保
    障人民身體自由及第16條保障人民訴訟權之意旨」，此有司
    法院大法官會議釋字第665 號解釋足資參照。
三、本件被告吳岱展因違反毒品危害防制條例等罪，前經本院法
    官訊問後，認為被告犯罪嫌疑重大，而有刑事訴訟法第101
    條第1 項第1 款、第3 款所定之情形，非予羈押，顯難進行
    審判，且有羈押之必要，依法於100 年8 月29日執行羈押。
    而按羈押之目的，除在於確保刑事偵查、審判程序之完成外
    ，另亦有刑事執行保全之目的，是有無非予羈押顯難進行審
    判或執行之情形，係事實審法院審酌之職權。再查，本件被
    告所犯數罪經原審於100 年7 月14日以100 年度訴字第244
    號判決定應執行刑為有期徒刑13年在案，足認其犯嫌重大，
    倘免除羈押，則將來案件若有罪確定的話，依一般人畏懼重
    罪執行之心理，被告為了避免刑罰之執行而恐有逃亡之虞，
    故本件被告難謂無羈押必要。又被告主張欲返家安頓年邁雙
    親、處理家務云云，核與本院羈押之依據無涉，又被告並無
    刑事訴訟法第114 條所定各款聲請停止羈押不得駁回之情，
    自不能因具保或限制住居滌除此項羈押事由。綜上，被告仍
    有羈押之必要，本件具保停止羈押聲請，礙難准許，應予駁
    回。
中    華    民    國   100    年    9     月    9     日
                  刑事第九庭  審判長法  官  陳貽男
                                    法  官  蔡守訓
                                    法  官  許必奇
以上正本證明與原本無異。
如不服本裁定，應於收受送達後五日內向本院提出抗告狀。
                                    書記官  楊品璇
中    華    民    國   100    年    9     月    9     日